【裁判字號】    90,台上,7019
【裁判日期】    901115
【裁判案由】    違反槍砲彈藥刀械管制條例等
【裁判全文】
最高法院刑事判決                                九十年度台上字第七○一九號
    上訴人  甲○○
右上訴人因違反槍砲彈藥刀械管制條例等罪案件，不服台灣高等法院台南分院中華民
國九十年八月二十三日第二審更審判決（九十年度重上更(三)字第三一六號，起訴案號
：台灣台南地方法院檢察署八十七年度偵字第一○八九一、一○九九五、一二四一○
、一二五三九號），提起上訴，本院判決如左：
    主  文
上訴駁回。
    理  由
一、重傷未遂部分：
按刑事訴訟法第三百七十七條規定，上訴於第三審法院，非以判決違背法令為理由，
不得為之。是提起第三審上訴，應以原判決違背法令為理由，係屬法定要件。如果上
訴理由狀並未依據卷內訴訟資料，具體指摘原判決不適用何種法則或如何適用不當，
或所指摘原判決違法情事，顯與法律規定得為第三審上訴理由之違法情形，不相適合
時，均應認其上訴為違背法律上之程式，予以駁回。本件原判決撤銷第一審關於上訴
人甲○○部分之判決，改判論處上訴人共同使人受重傷未遂（累犯）罪刑。已敘明上
訴人於民國八十七年七月間，因獲悉其姊夫余德枝（已判決無罪確定）遭羅忠發毆打
，乃與已判刑確定之洪國山共同基於重傷害之犯意聯絡，於同年九月六日十七時三十
分許，攜帶其所寄藏之美國 BERETTA廠製口徑九ＭＭ手槍及子彈，前往台南縣大內鄉
石湖村石子瀨二七一號羅忠發住處，由洪國山在車上接應，上訴人進入羅宅，以槍抵
住羅忠發腰部，命至巷口。羅忠發欲乘機逃跑，上訴人即朝其腳部射擊，羅忠發應聲
倒地，復朝其下身射擊八槍後，旋與洪國山駕車逃逸。羅忠發因而受有雙側股骨開放
性骨折、左股靜脈撕裂傷、左陰囊撕裂傷、右坐骨神經撕裂等傷害，經送醫急救，始
未造成重傷等情。係依憑上訴人、被害人羅忠發及證人羅銘偉之供述，並綜合財團法
人奇美醫院函及診斷證明書，內政部警政署刑事警察局鑑驗通知書，扣案之槍、彈暨
彈頭、彈殼等全部卷證資料，為其所憑之證據及認定之理由。復說明上訴人射擊羅忠
發腳部致倒地後，再朝其下身連續射擊八槍，不僅傷及腿股骨及坐骨神經，且傷及左
陰囊，足見有使其下肢殘廢重傷之犯意。羅忠發就醫後，雖未至毀敗下肢或生殖機能
之重傷程度，上訴人仍應負重傷未遂之罪責。而以上訴人否認有重傷之犯意等辯解為
不足採，羅忠發嗣後迴護之詞同無可取，亦於理由內說明及指駁綦詳。所為論敘，俱
有卷存證據資料可資覆按，從形式上觀察，並無判決違背法令之情形存在。上訴意旨
，對於原判決依憑證據所為事實之認定，究竟如何違背法令，未依據卷內訴訟資料具
體指摘，僅漫稱原審未調查羅忠發是否為流彈所傷，亦未查明羅銘偉證言之可信性；
倘羅忠發在原審有意迴護上訴人，何以不直接供稱上訴人係自衛而傷人等語。徒就原
審採證認事職權之適法行使，及判決內已明白論斷之事項，憑己見為空泛之指摘，難
謂符合第三審上訴之法定要件。再，原審綜合前述證據資料，既足資為認定事實之基
礎，雖未依上訴人之聲請傳喚負責診療之醫師及證人洪國山應訊，且未說明其理由，
亦僅踐行之訴訟程序稍嫌簡略，但於判決顯無影響，依刑事訴訟法第三百八十條規定
，仍不得據為第三審上訴之合法理由。上訴意旨指摘之各節，均與法律規定得為第三
審上訴理由之違法情形，不相適合，其關於此部分之上訴違背法律上之程式，應予駁
回。
二、寄藏手槍部分：
按上訴得對於判決之一部為之；未聲明為一部者，視為全部上訴，刑事訴訟法第三百
四十八條第一項定有明文。本件上訴意指雖僅指摘原判決關於重傷未遂部分違法，但
未聲明僅就該部分上訴，故未經許可寄藏手槍部分，應視為己全部上訴。又上訴書狀
應敘述上訴之理由；其未敘述者，得於提起上訴後十日內補提理由書於原審法院；未
補提者，毋庸命其補提。已逾上述期間，而於第三審法院未判決前，仍未提出上訴理
由書狀者，第三審法院應以判決駁回之，亦為刑事訴訟法第三百八十二第一項、第三
百九十五條後段所明定。原判決關於論處上訴人未經許可寄藏手槍部分，上訴人於九
十年九月十三日提起上訴，但其上訴書狀則未敘述此部分之上訴理由，迄今逾期已久
，於本院未判決前仍未提出，依上開規定，其上訴即非合法，併應駁回之。
據上論結，應依刑事訴訟法第三百九十五條，判決如主文。
中      華      民      國     九十     年     十一     月     十五     日
                              最高法院刑事第五庭
                                  審判長法官  紀  俊  乾
                                        法官  黃  正  興
                                        法官  劉  介  民
                                        法官  陳  東  誥
                                        法官  張  春  福
      右正本證明與原本無異
                                              書  記  官
中      華      民      國     九十     年     十一     月    二十一    日


司法院資訊處製作；財團法人民間司法改革基金會備份。
